【裁判字號】    98,交聲,91
【裁判日期】    980827
【裁判案由】    聲明異議
【裁判全文】
臺灣屏東地方法院交通事件裁定          98年度交聲字第91號
原處分機關  交通部公路總局高雄區監理所屏東監理站
異  議  人  甲○○
即受處分人
上列受處分人因違反道路交通管理處罰條例案件，對於原處分機
關民國98年3 月3 日所為之處分（原處分案號：屏監違字第裁82
-N00000000號），聲明異議，本院裁定如下：
    主  文
異議駁回。
    理  由
一、原處分意旨略以：異議人即受處分人（下稱：異議人）甲○
    ○所有車牌號碼E5-5489 號自小客車於民國（下同）98年1
    月29日16時許被警舉發「闖紅燈」及「經制止並鳴笛拒絕停
    車接受稽查逃逸」違規，有高警交字第N00000000 號違規單
    可參，並經舉發單位查覆上揭車輛違規事實明確，爰依道路
    交通管理處罰條例 (下稱：「處罰條例」）第53條第1 項、
    第60條第1 項暨違反道路交通管理事件統一裁罰基準表第53
    條第1 項（小型車部份）、第60條第1 項分別裁處異議人罰
    鍰新台幣（下同）2,700 元、3,000 元，合計裁處異議人罰
    鍰5,700 元，並依道路交通管理處罰條例第63條第1 項規定
    ，共記違規點數4 點，核無違誤。
二、異議意旨略以：伊自98年元月1 日至今都未離開過屏東縣市
    ，更沒有在高雄縣林園鄉○○路清水岩闖紅燈和逃逸，各路
    口都有監視錄影，可調帶出來看；伊也有證人可以證明伊未
    去過高雄該路段，不明不白的紅單伊無法接受，難道一點公
    理都沒有嗎？請明察還小民一個公道。爰依道路交通管理處
    罰條例第8 條、第87條，及依道路交通案件處理辦法第13條
    規定，提出聲請。
三、經查：
  (一)本件舉發違規事實經過，據證人即製單舉發之警員乙○○到
    院結證供述：我執98年1 月29日下午2-4 時交通定點勤務，
    我與吳正吉警員一起執勤，地點鳳林路距清水岩路口約50公
    尺處在鳳林路上執勤，當時看到違規車是沿鳳林路北往南，
    由外側車道切入內側車道，過清水岩路口時闖紅燈；... （
    車型）白色，福特嘉年華1,300CC ；... （問：如何取締？
    ）我有拿罰單簿向其揮手，我當時幾乎走到內側車道，我看
    到的是男性駕駛人；... 我有寫在罰單的背面記載車型、顏
    色，所以我的記憶無誤，（事後查證車籍）也相符等語綦詳
    （參本院98年4 月7 日訊問筆錄第3-4 頁）。查該證人係依
    法執行職務之國家警務人員，與異議人素昧平生更無怨隙，
    當無為求績效甘冒偽證罪責詎攀異議人之理；此外，舉發當
    時天氣晴朗、日間自然光線充足，視線清晰，又經攔停拒絕
    稽查，衡情執勤員警必特加注意其車號、車型等特徵應無誤
    認之虞；且證人又係在違規當日即行製單舉發，同時在舉發
    單背面書明車號、車型等可資辨明之資料，記憶亦甚明確，
    其證詞自屬可採。
  (二)次查本件違規駕駛人不依指示停車反而變換車道加速逃逸，
    顯見事起突然，無得期待執勤員警瞬即拍照存證，異議人申
    訴意旨請求查看取締照片，亦非所論；
  (三)次按，本條例之處罰，受舉發違反道路交通管理事件之受處
    罰人，認為受舉發之違規行為應歸責他人者，應於舉發違反
    道路交通管理事件通知單應到案日期前，檢附相關證據及應
    歸責人相關證明文件，向處罰機關告知應歸責人，處罰機關
    應即另行通知應歸責人到案依法處理。逾期未依規定辦理者
    ，仍依本條例各該違反條款規定處罰。道路交通管理處罰條
    例第85條第1 項定有明文。查執勤員警取締本件違規事件時
    ，除記明車號、車型等可資辨明資料外，並記載違規駕駛人
    為「染金髮年青人，（著）白色上衣」，此據系爭舉發違規
    事件通知單在卷足稽。異議人於收受系爭舉發通知後，在98
    年2 月5 日、2 月17日2 次申訴時，僅稱：自元月份起未離
    開屏東縣，亦未到過舉發地點也有將汽車借給別人云云，但
    關於系爭舉發通知單上揭實際駕駛人係「染金髮年青人」之
    事證，均未據異議人具體查證以明真相。按現今社會群己關
    係互動頻繁，自用汽車因一定關係，直接或間接供他人使用
    事屬尋常，何況汽車登記名義所有人，與實際使用者非同一
    人，亦為生活通常經驗；職是系爭汽車是否因特定因素有由
    他人使用之事實，應由異議人查證陳報移轉歸責。惟異議人
    自始迄今均未為歸責移轉之舉證及移轉，自仍應依前引「處
    罰條例」第85條第1 項規定辦理。是原舉發單位據以舉發移
    送，原處分機關以異議人為處罰對象裁罰，於法均無不合。
    異議意旨空言指摘舉發不當云云，尚無足採。
四、按汽車駕駛人，行經有燈光號誌管制之交岔路口闖紅燈者，
    處新臺幣1800元以上5400元以下罰鍰；汽車駕駛人，駕駛汽
    車有違反本條例之行為，經交通勤務警察或依法令執行交通
    稽查任務人員制止時，不聽制止或拒絕停車接受稽查而逃逸
    者，除按各該條規定處罰外，處新臺幣3000元以上6000元以
    下罰鍰，道路交通管理處罰條例第7 條之2 第1 項第4 款及
    第53條第1 項、第60條第1 項分別定有明文。本件異議人甲
    ○○所有E5-5489 號車被警舉發「闖紅燈」及「經制止並鳴
    笛拒絕停車接受稽查逃逸」違規事證明確，原處分機關依道
    路交通管理處罰條例第53條第1 項、第60條第1 項暨違反道
    路交通管理事件統一裁罰基準表第53條第1 項（小型車部份
    ）、第60條第1 項規定，分別裁處罰鍰2,700 元及3,000 元
    ，合計裁處罰鍰5,700 元，並依道路交通管理處罰條例第63
    條第1 項規定，共記違規點數4 點，核無違誤。異議意旨仍
    執陳詞求為撤銷原處分，為無理由，應予駁回。
五、據上論結，依道路交通案件處理辦法第19條，裁定如主文。
中    華    民    國    98    年    8     月    27    日
                    交通法庭    法  官  朱盈吉
以上正本證明與原本無異。
如不服本裁定應於收受送達後5 日內向本院提出抗告書狀敘述抗
告之理由抗告於台灣高等法院高雄分院。
中    華    民    國    98    年    8     月    27    日
                                書記官  林祥玉


司法院資訊處製作；財團法人民間司法改革基金會備份。
